【裁判字號】    99,交抗,1496
【裁判日期】    990706
【裁判案由】    違反道路交通管理處罰條例
【裁判全文】
臺灣高等法院交通事件裁定            99年度交抗字第1496號
抗  告  人
即受處分人  甲○○
上列抗告人因違反道路交通管理處罰條例案件，不服臺灣桃園地
方法院，中華民國99年5月31日所為裁定（99年度交聲字第639號
），提起抗告，本院裁定如下：
    主  文
抗告駁回。
    理  由
一、本件抗告意旨以：
（一）不服臺灣桃園地方法院99年交聲字第639號判決（證1），
      主文認定抗告人於吊扣駕照期間，仍駕駛普通小型車為警
      舉發，嗣因受處分人未依規定期限繳納罰鍰亦未提出申訴
      ，原處分機關即交通部公路總局新竹區監理所桃園監理站
      認異議人確違反道路交通管理處罰條例，處罰鍰新臺幣（
      下同）9,000元，吊銷駕駛執照。
（二）本案抗告人確於規定期限內，於民國98年12月底前往監理
      站辦理註銷駕駛執照事宜，承辦人楊嘉惠小姐向抗告人表
      示不知如何辦理，抗告人旋即影印一份（桃園監理站99年
      1月26日竹監桃字第0992110133號）（證2）及手機予楊小
      姐並允諾會與抗告人聯繫，惟迄至99年4月9日左右來電告
      知抗告人要吊銷駕駛執照，抗告人即前往監理站問楊小姐
      原由，承辦人告知要吊銷駕駛執照，此期間抗告人均未接
      獲來電告知如何辦理。99年4月13日抗告人即提起申訴，
      99年4月20日接獲監理站來函答復（證3），指稱違規人未
      於期限內提出聲明異議狀，99 年4月30日抗告人撰具聲明
      異議狀予桃園地方法院，99 年6月7日法院交通事件裁定
      異議駁回。
（三）本情緣起於監理站承辦人員專業能力不足，不諳法令，答
      覆語焉不詳，致使日期延宕，損及當事人權益、且一般社
      會大眾對相關專業法規亦不瞭解。本人係聯結車專業駕駛
      謀生、違規駕駛時是為小客車，駕小客車違規扣我職業駕
      照，根本為斷我生路，扣職業聯結車駕照我將失業。故請
      撤銷原處分，另做適法處理云云，並提出臺灣桃園地方法
      院99年交聲字第639號判決書、桃園監理站99年1月26日竹
      監桃寁第0992110133號函及99年4月20日桃園監理站竹監
      桃字第0992110 699號函復說明影本為證。
二、按違反道路交通管理事件之受處分人，不服道路交通管理處
    罰條例第8條主管機關所為之處罰，得於接到裁決書之翌日
    起20日內，向管轄地方法院聲明異議，道路交通管理處罰條
    例第87條第1項定有明文。又交通法庭認聲明異議不合法律
    上之程式或其異議權已經喪失者，應以裁定駁回之，但其不
    合法律上之程式可補正者，應先定期命為補正，逾期不補正
    者，即予駁回，復為道路交通案件處理辦法第18條所明定。
三、本件原處分意旨略以：抗告人即異議人即受處分人甲○○於
    民國98年12月1日凌晨1時38分，駕駛車牌號碼DK-1479號自
    用小客車上路，行經國道3號南下25公里處，因駕駛執照遭
    吊扣期間仍駕駛普通小型車行駛在公路為警舉發，由內政部
    警政署國道公路警察局第九警察隊警員填製公警局交字第
    Z00000000號舉發違反道路交通管理事件通知單，嗣受處分
    人未依規定期限繳納罰鍰亦未提出申訴，原處分機關即交通
    部公路總局新竹區監理所桃園監理站認抗告人確違反道路交
    通管理處罰條例第21條第1項第5款之規定，於98年12月28
    日以桃監裁罰字第裁52-Z00000000號裁決書逕行裁決，裁處
    受處分人罰鍰新臺幣（下同）9,000元，吊銷駕駛執照等語
    。嗣抗告人對前開裁罰不服，向原審法院聲明異議，其意旨
    略稱：抗告係駕駛自用小客車遭罰，理應僅吊銷自用小客車
    之駕駛執照，裁決書不應吊銷職業聯結車駕照，爰聲明異議
    請求撤銷原處分等語（罰鍰部分未據異議）。而原審法院以
    ：抗告人甲○○居住於八德市，依規定扣除在途期間1日，
    至99年1月18日，其聲明異議之法定期間即已屆滿（該期間
    之末日並非星期日或例假日），嗣抗告人卻遲至99年5月13
    日始向桃園地方法院聲明異議，其異議期間已逾20日之法定
    期間，顯然不合法律上之程式，且屬無從補正之事項，而以
    裁定將抗告之異議駁回。以上各情，有原處分機關即交通部
    公路總局新竹區監理所桃園監理站98年12月28日以桃監裁字
    第裁52-Z00000000號違反道路交通管理事件裁決書、原處分
    機關違反道路交通管理事件裁決書影本1紙、原審法院裁定
    書等附卷可證，堪信為真實。
四、查，抗告人甲○○因違反道路交通管理處罰條例案件，經原
    處分機關即交通部公路總局新竹區監理所桃園監理站於98年
    12月28日以桃監裁字第裁52-Z00000000號違反道路交通管理
    事件裁決書裁處罰鍰9,000元；嗣經抗告人於同日到該桃園
    監理站當場簽收送達，有原處分機關違反道路交通管理事件
    裁決書影本1紙在卷足證，依前揭說明，本件上開裁決書業
    於98年12月28日合法送達，從而抗告人之20日異議期間，應
    自送達之翌日即98年12月29日起算，並依法院訴訟當事人在
    途期間標準第2條第1款及第4條之規定，本件抗告人甲○○
    居住於八德市，依上開規定，扣除在途期間1日，至99年1月
    18日即已屆滿（該期間之末日並非星期日或例假日）；嗣抗
    告人卻遲至99年5月13日始向桃園地方法院聲明異議，有該
    聲明異議狀所蓋桃園地方法院收文日期戳記附卷可憑，其異
    議期間已逾20日之法定期間，顯然不合法律上之程式，且屬
    無從補正之事項，核諸前揭說明，自應將抗告人之異議駁回
    ，原審法院因而以裁定駁回抗告人異議之聲明，經核其認事
    用法均無不合。本件抗告人固以前述抗告意旨所述理由指原
    裁定不當，惟其確於收受前開處分書之送達後，逾期始提出
    聲明異議，如前所述，其聲明異議顯與法律之規定不合，是
    其抗告難認為有理由，應予駁回。
五、據上論斷，應依道路交通案件處理辦法第26條，刑事訴訟法
    第412條，裁定如主文。
中    華    民    國    99    年    7     月    6     日
            刑事第十六庭審判長法  官  陳晴教
                              法  官  王詠寰
                              法  官  許增男
以上正本證明與原本無異。
不得再抗告。
                              書記官  廖麗蓮
中    華    民    國    99    年    7     月    8     日

司法院資訊處製作；財團法人民間司法改革基金會備份。
